【裁判字號】    97,消債更,988
【裁判日期】    980117
【裁判案由】    更生事件
【裁判全文】
臺灣臺北地方法院民事裁定           97年度消債更字第988號
聲  請  人
即債務人    甲○○
                        樓
代  理  人  翁瑞麟律師
上列當事人聲請消費者債務清理事件，本院裁定如下：
    主  文
債務人甲○○自中華民國98年1月17日下午4時起開始更生程序。
命司法事務官進行本件更生程序。
    理  由
一、按法院開始更生程序之裁定，應載明其年、月、日、時，並
    即時發生效力。次按法院裁定開始更生或清算程序後，得命
    司法事務官進行更生或清算程序，必要時得選任律師、會計
    師或其他適當之自然人或法人一人為監督人或管理人。消費
    者債務清理條例第45條第1項、第16條第1項分別定有明文。
二、本件債務人主張：其前向合作金庫商業銀行股份有限公司、
    、臺灣新光商業銀行股份有限公司、聯邦商業銀行股份有限
    公司、萬泰商業銀行股份有限公司、台新國際商業銀行股份
    有限公司、大眾商業銀行股份有限公司、中國信託商業銀行
    股份有限公司等多家金融機構申請信用卡、信用貸款，致累
    積債務達新台幣 (下同)627,392 元，有不能清償債務情事
    ，後於消費者債務清理條例施行後，以書面向最大債權金額
    機構台新國際商業銀行股份有限公司請求共同協商債務清償
    方案，因聲請人為中度肢體殘障領有殘障手冊，也符合中低
    收入標準，目前無業，每月領取政府補助金4,000元，扣掉
    每月基本支出後，每月僅能還款1,000元，最大債權銀行要
    求聲請人每月還款3千多元，聲請人無力負擔而協商不成立
    。聲請人現無業，每月僅領補助金4,000元，依內政部社會
    司公布之歷年最低生活費一覽表所示，每人每月之生活費均
    逾3,000元以上，是聲請人扣除每月開銷3,000元外，每月僅
    餘1,000元，致無法履行清償積欠之債務，且其無擔保或無
    優先權之債務總額未逾1200萬元，復未經法院裁定開始清算
    程序或宣告破產，爰向本院聲請更生等語。經查：債務人所
    主張之上開事實，業據提出財產歸屬資料清單、殘障手冊及
    臺北縣新店市中低收入身心障礙者證明書、公益彩券經銷證
    、債權人清冊、債務人清冊、協商不成立通知書、財團法人
    金融聯合徵信中心當事人綜合信用報告、95至96年度各類所
    得資料清單等件為證，核閱屬實。此外，本件又查無債務人
    有消費者債務清理條例第6條第3項、第8條或第46條各款所
    定駁回更生聲請之事由存在，則債務人聲請更生，應屬有據
    ；並依上開規定命司法事務官進行本件更生程序，爰裁定如
    主文。
中    華    民    國    98    年    1     月    17    日
              民事第二十一庭法      官  陶亞琴
上為正本係照原本作成
本件不得抗告
本裁定已於98年1月17日下午4時時公告。
中    華    民    國    98    年    1     月    17    日
                            書  記  官  陳立俐


司法院資訊處製作；財團法人民間司法改革基金會備份。
